【裁判字號】    92,訴緝,129
【裁判日期】    920818
【裁判案由】    毒品危害防制條例
【裁判全文】
臺灣臺北地方法院刑事判決                        九十二年度訴緝字第一二九號
    公  訴  人  臺灣臺北地方法院檢察署檢察官
    被      告  甲○○  男  二.
右列被告因違反毒品危害防制條例案件，經檢察官提起公訴（九十年度毒偵字第二七
六四號）及併案審理（九十二年度毒偵字第一二八七號），本院判決如左：
      主  文
甲○○連續施用第一級毒品，累犯，處有期徒刑壹年，扣案第一級毒品海洛因壹包（
淨重零點貳陸公克、包裝重零點貳壹公克）沒收銷燬之；又連續施用第二級毒品，累
犯，處有期徒刑捌月，扣案之第二級毒品安非他命參包（毛重各貳點伍公克、零點捌
公克、零點伍公克共參點捌公克，淨重各貳點參公克、零點柒公克、零點肆公克共參
點肆公克）、含安非他命殘渣無法析離之塑膠鏟管貳支均沒收銷燬之，安非他命吸食
器貳組、塑膠袋伍捌陸個、電子秤貳個均沒收；應執行有期徒刑壹年陸月，扣案第一
級毒品海洛因壹包（淨重零點貳陸公克、包裝重零點貳壹公克）、第二級毒品安非他
命參包（毛重各貳點伍公克、零點捌公克、零點伍公克共參點捌公克，淨重各貳點參
公克、零點柒公克、零點肆公克共參點肆公克）、含安非他命殘渣無法析離之塑膠鏟
管貳支均沒收銷燬之，安非他命吸食器貳組、塑膠袋伍捌陸個、電子秤貳個均沒收。
      事  實
一、甲○○前於民國八十八年間因違反毒品危害防制條例案件，經本院以八十九年度
    店簡字第四六號判處有期徒刑六月，甫於九十年六月九日執行完畢，猶不知悔改
    ，另於八十八年八月間因施用毒品案件，經本院以八十八年度毒聲字第一九八七
    號裁定送觀察、勒戒後，認無繼續施用毒品傾向，經台灣台北地方法院檢察署檢
    察官於八十八年八月二十四日以八十八年度毒偵字第一五五號為不起訴處分，又
    於八十八年十一月間再因施用毒品案件，經本院以八十八年度毒聲字第二八三四
    號裁定送觀察、勒戒後，認有繼續施用毒品傾向，經本院以八十九年度毒聲字第
    五四號裁定令入戒治處所施以強制戒治一年（另經台灣台北地方法院檢察署檢察
    官聲請簡易判決處刑，經本院以八十九年度店簡字第四六號判處有期徒刑六月，
    於九十年六月九日執行完畢），仍不思戒除毒癮，又分別基於施用第一級毒品海
    洛因及第二級毒品安非他命之概括犯意，自九十年十二月七日起至九十二年六月
    七日在台北市○○區○○路四段四六巷八二號二樓住處及台北縣新店市○○路一
    四七巷四六號三樓居處連續施用第一級毒品海洛因多次，另自九十年十二月七日
    起至九十二年六月九日止在台北市○○區○○路四段四六巷八二號二樓住處及台
    北縣新店市○○路一四七巷四六號三樓居處連續施用第二級毒品安非他命多次，
    嗣於九十年十二月八日晚間二十一時許在台北縣新店市○○路一四七巷四六號三
    樓居處為警查獲，並扣得第二級毒品安非他命三包（毛重各二．五公克、０．八
    公克、０．五公克共三．八公克，淨重各二．三公克、０．七公克、０．四公克
    共三．四公克）、含安非他命殘渣無法析離之塑膠鏟管二支、安非他命吸食器二
    組、塑膠袋五八六個、電子秤二個，經內勤檢察官諭知交保候傳後，拒不到案，
    經本院於九十一年四月二十三日以九十一年北院錦刑廉緝字第二０一號通緝後，
    於九十二年六月十日上午六時三十分許在台北市○○區○○路四段八巷口為警緝
    獲，並扣得第一級毒品海洛因一包（淨重０．二六公克、包裝重０．二一公克）
    。
二、案經台北縣警察局新店分局報請台灣台北地方法院檢察署檢察官偵查起訴及移送
    併辦。
      理  由
一、訊據被告甲○○對於右揭連續施用第一級毒品海洛因及第二級毒品安非他命多次
    之事實坦承不諱，並有先後二次扣案之第二級毒品安非他命三包（毛重各二．五
    公克、０．八公克、０．五公克共三．八公克，淨重各二．三公克、０．七公克
    、０．四公克共三．四公克，有台北縣警察局新店分局查獲涉嫌毒品危害防制條
    例毒品初步鑑驗報告單一件在卷可憑）、第一級毒品海洛因一包（淨重０．二六
    公克、包裝重０．二一公克，有法務部調查局九十二年七月三日調科壹字第０二
    ０００五九六五號鑑定報告書一件附卷足佐）及含安非他命殘渣無法析離之塑膠
    鏟管二支、吸食器二組、塑膠袋五八六個、電子秤二個在卷可憑；被告於九十年
    十二月八日晚間二十一時許在台北縣新店市○○路一四七巷四六號三樓居處為警
    查獲親採尿液經送昭信科技顧問股份有限公濫用藥物檢驗實驗室以酵素免疫分析
    法初篩，再以氣相層析質譜儀分析法確認之檢驗結果，均呈鴉片（嗎啡類）陽性
    反應及安非他命、甲基安非他命類陽性反應，有該公司九十年十二月二十一日濫
    用藥物陽性檢體檢驗報告一件在卷可稽，雖被告於九十二年六月十日上午六時三
    十分許在台北市○○區○○路四段八巷口為警緝獲後親採尿液經送台北市立療養
    院先以酵素免疫學分析法初篩，均呈鴉片類陽性反應及安非他命類陽性反應，惟
    以氣相層析質譜儀分析法確認之檢驗結果，則呈鴉片類（嗎啡、可待因）陰性反
    應及安非他命類陽性反應，然按海洛因經注射入人體後，約百分之八十於二十四
    小時內自尿中排出，一般而言，尿液中能否驗出嗎啡陽性反應與其投與量、投與
    途徑、採尿時間、個人體質及檢驗方法之靈敏度有關，國外曾有文獻報導注射六
    毫克之海洛因鹽酸鹽，其代謝物嗎啡之平均可檢出時限約為二十六小時（最低檢
    出量為300ng/ ml），有行政院衛生署藥物食品檢驗局八十一年九月八日（八一
    ）藥檢壹字第八一一四八八五號、八十一年二月八日（八一）藥檢壹字第００一
    一五六號等函示甚明，參諸上開說明，被告於本院審理中供述其最後一次施用第
    一級毒品海洛因之時點係九十二年六月七日，距為警緝獲時即九十二年六月十日
    已三日，逾人體自然代謝海洛因之二十六小時時限已四、五十小時，自無法驗出
    鴉片類藥物陽性反應，益徵被告出於任意性之自白與事實相符。又被告於八十八
    年八月間因施用毒品案件，經本院以八十八年度毒聲字第一九八七號裁定送觀察
    、勒戒後，認無繼續施用毒品傾向，經台灣台北地方法院檢察署檢察官於八十八
    年八月二十四日以八十八年度毒偵字第一五五號為不起訴處分，又於八十八年十
    一月間再因施用毒品案件，經本院以八十八年度毒聲字第二八三四號裁定送觀察
    、勒戒後，認有繼續施用毒品傾向，經本院以八十九年度毒聲字第五四號裁定令
    入戒治處所施以強制戒治一年（另經台灣台北地方法院檢察署檢察官聲請簡易判
    決處刑，經本院以八十九年度店簡字第四六號判處有期徒刑六月，於九十年六月
    九日執行完畢）等情，有台灣台北地方法院檢察署刑案資料查註紀錄表一件、台
    灣高等法院被告全國前案紀錄表一件、不起訴處分書一件、聲請簡易判決處刑書
    一件及判決書一件在卷可憑，是被告前因施用毒品案件，經二次觀察、勒戒後，
    分別經不起訴處分及判處有期徒刑確定後，再犯施用第一級、第二級毒品之罪，
    本件事證明確，被告犯行，洵堪認定。
二、核被告所為，係犯毒品危害防制條例第十條第一項之施用第一級毒品罪及同條第
    二項之施用第二級毒品罪。起訴書雖僅起訴被告於九十年十二月八日回溯七十二
    小時（應為二十六小時之誤）或九十六小時內某時段分別施用第一級毒品海洛因
    及第二級毒品安非他命之犯行部分，未敘及之後其分別迄九十二年六月七日、九
    十二年六月九日止連續施用第一級毒品海洛因、第二級毒品安非他命之犯行，然
    被告供承其係分別基於施用第一級毒品海洛因及第二級毒品安非他命之概括犯意
    ，自九十年十二月七日起至九十二年六月七日連續施用第一級毒品海洛因多次並
    自九十年十二月七日起至九十二年六月九日止連續施用第二級毒品安非他命多次
    ，且台灣台北地方法院檢察署檢察官以九十二年度毒偵字第一二八七號案件移送
    併辦被告自九十二年四月間某日起至同年六月七日止連續施用第一級毒品海洛因
    之犯行，故前述未起訴部分與已起訴部分有連續犯之裁判上一罪關係，為起訴效
    力所及，本院自得併予審理，附予說明。被告持有第一級毒品海洛因、第二級毒
    品安非他命，意在供己施用，其持有之低度行為應為施用之高度行所吸收，不另
    論罪。又被告先後多次施用第一級毒品海洛因及第二級毒品安非他命犯行，均時
    間密接、所犯犯罪構成要件相同，顯各係基於概括犯意而為之，分別依刑法第五
    十六條連續犯之規定各論以一罪，並均加重其刑。又被告前於八十八年間因違反
    毒品危害防制條例案件，經本院以八十九年度店簡字第四六號判處有期徒刑六月
    ，甫於九十年六月九日執行完畢，有台灣高等法院被告全國前案紀錄表一件在卷
    可憑，其於執行完畢後五年之內再犯有期徒刑以上本案之前開二項罪行，為累犯
    ，均應依刑法第四十七條規定，各加重其刑，並皆遞加之。被告所犯前開二罪之
    間，犯意各別，行為互殊，應分論併罰。爰審酌被告前因二次施用毒品，經二度
    觀察、勒戒後，分別經不起訴處分及判處有期徒刑在案，又再犯施用毒品犯行，
    戕害己身，其犯罪動機、目的、方法、施用毒品期間長達一年餘，施用海洛因、
    安非他命之次數甚多，顯乏戒斷毒品之心，本不宜輕恕，惟念其犯罪後坦承犯行
    ，態度良好等一切情狀，分別量處如主文所示之刑，並定應執行之刑，以資懲儆
    。扣案之殘渣無法析離之塑膠鏟管二支及第一級毒品海洛因一包（淨重０．二六
    公克、包裝重０．二一公克）及第二級毒品安非他命三包（毛重各二．五公克、
    ０．八公克、０．五公克共三．八公克，淨重各二．三公克、０．七公克、０．
    四公克共三．四公克），分別  屬毒品危害防制條例第二條第二項第一、二款
    所稱之第一、二級毒品，為查獲之毒品，含安非他命殘渣無法析離之塑膠鏟管二
    支，含毒品危害防制條例第二條第二項第二款所稱之第二級毒品，均依同法第十
    八條第一項前段之規定宣告沒收銷燬之；另扣案之安非他命吸食器二組、塑膠袋
    五八六個、電子秤二個，係被告所有供施用第二級毒品安非他命所用及供施用第
    二級毒品安非他命所預備之物，且非專供施用毒品用之物，業據其供明在卷，各
    依刑法第三十八條第一項第二款前段、後段之規定均宣告沒收。
據上論斷，應依刑事訴訟法第二百九十九條第一項前段，毒品危害防制條例第十條第
一項、第二項、第十八條第一項前段，刑法第十一條、第五十六條、第四十七條、第
五十一條第五款、第三十八條第一項第二款，判決如主文。
本案經檢察官吳建輝到庭執行職務。
中      華      民      國      九十二      年      八    月    十八    日
                                臺灣臺北地方法院刑事第六庭
                                    法  官  黃  雅  芬
右正本證明與原本無異。
如不服本判決，應於判決送達後十日內，向本院提出上訴狀。
                                    書記官  楊  麗  娟
中      華      民      國      九十二      年      八    月    十八    日
附論罪科刑依據法條：
毒品危害防制條例第十條
施用第一級毒品者，處六月以上五年以下有期徒刑。
施用第二級毒品者，處三年以下有期徒刑。


司法院資訊處製作；財團法人民間司法改革基金會備份。
